【裁判字號】    95,抗,426
【裁判日期】    951212
【裁判案由】    違反槍砲彈藥刀械管制條例等
【裁判全文】
臺灣高等法院臺南分院刑事裁定         95年度抗字第426號
抗  告  人  甲○○
                    現於臺灣雲林看守所羈押中
上列抗告人因違反槍砲彈藥刀械管制條例等案件，不服臺灣雲林
地方法院中華民國95年11月27日裁定（95年度訴字第378號）提
起抗告，本院裁定如下：
    主  文
抗告駁回。
    理  由
一、本件抗告意旨略以：抗告人於民國95年11月10日星期五收到
    臺灣雲林地方法院95年度訴字第378號刑事判決書時起算，
    由於一星期只有五個工作天，週休二日應不算於這10日上訴
    期。抗告人於95年11月10日星期五收到判決書，到95年11月
    22日星期三提出上訴，共8個工作天提出上訴，這當中有二
    個週休共4天，請准予抗告人能提起上訴。
二、按上訴期間為10日，自送達判決後起算；又送達文書，除本
    章（即刑事訴訟法第一編第六章）有特別規定外，準用民事
    訴訟法之規定；而民事訴訟法上關於期間之計算，依民法之
    規定；刑事訴訟法第349條前段、第62條及民事訴訟法第161
    條分別定有明文。次按以日定期間者，其始日不算入；以日
    定期間者，以期間末日之終止，為期間之終止；於一定期日
    或期間內，應為意思表示或給付者，其期日或其期間之末日
    ，為星期日、紀念日或其他休息日時，以其休息日之次日代
    之；民法第120條第2項、第121條第1項、第122條復分別定
    有明文。
三、經查臺灣雲林地方法院95年度訴字第378號刑事判決，於95
    年11月10日送達抗告人，並由抗告人簽名收受，有卷附送達
    證書一紙可憑（見95年度訴字第378號影卷第20頁）。則抗
    告人對該判決上訴期間，應自95年11月11日起算10日（抗告
    人係羈押於臺灣雲林看守所收受判決，無在途期間）。是
    抗告人得上訴期間至95年11月20日屆滿。而查95年11月20日
    係星期一，並非星期日、紀念日或其他休息日，自不生以其
    休息日之次日代之情事，即抗告人得上訴期間確於95年11月
    20日已屆滿。然抗告人遲至95年11月22日始對上開判決提起
    上訴，有抗告人上訴狀之臺灣雲林第二監獄及臺灣雲林地方
    法院收文日期戳在卷可憑（見95年度訴字第378號影卷第21
    頁），顯已逾上訴期間。
四、原審認抗告人之上訴逾上訴期間，屬違背法律上之程式且無
    從補正，依刑事訴訟法第362條前段之規定裁定駁回其上訴
    ，本院經核其認事用法，均無不當，裁定亦稱妥適。抗告意
    旨，猶持上詞認原審裁定不當云云，為無理由，應予駁回。
據上論斷，依刑事訴訟法第412條，裁定如主文。
中    華    民    國    95    年    12    月    12    日
                  刑事第一庭    審判長法  官  黃崑宗
                                      法  官  夏金郎
                                      法  官  王明宏
以上正本證明與原本無異。
如不服本裁定，應於收受本裁定後五日內向本院提出抗告狀。
                                      書記官  黃全忠
中    華    民    國    95    年    12    月    15    日


司法院資訊處製作；財團法人民間司法改革基金會備份。
